臺灣新北地方法院刑事裁定　　　　　　110年度撤緩字第318號
聲　請　人　臺灣新北地方檢察署檢察官
被　　　告　莊玉潔


上列聲請人因受刑人詐欺案件，聲請撤銷緩刑之宣告（110 年度
執聲字第2409號），本院裁定如下：
    主  文
莊玉潔之緩刑宣告撤銷。
    理  由
一、聲請意旨略以：受刑人莊玉潔因犯詐欺案件，經本院以109
    年度簡上字第781號判處有期徒刑3月，緩刑3年，並向告訴
    人陳傳隆支付新臺幣（下同）23萬元，於民國109年12月29
    日確定在案。嗣經臺灣新北地方檢察署以110年執緩字第264
    號案件，函請受刑人依判決履行給付，竟置之不理，逾10期
    未為給付。核其行為違反刑法第74條第2項第3款之規定，情
    節重大，足認原宣告之緩刑難收其預期效果，而有執行刑罰
    之必要，合於刑法第75條之1第1項第4款所定得撤銷緩刑宣
    告之原因，爰依刑事訴訟法第476條規定聲請撤銷等語。
二、按緩刑宣告，得斟酌情形命犯罪行為人向被害人支付相當數
    額之財產或非財產上之損害賠償；又受緩刑之宣告，而有違
    反刑法第74條第2項第1款至第8款所定負擔情節重大者，足
    認原宣告之緩刑難收其預期效果，而有執行刑罰之必要者，
    得撤銷緩刑之宣告，刑法第74條第2項第3款、第75條之1第1
    項第4款分別定有明文。而所謂「情節重大」之要件，當從
    受刑人自始是否真心願意接受緩刑所附之條件，或於緩刑期
    間中是否顯有履行負擔之可能而隱匿或處分其財產、故意不
    履行、無正當事由拒絕履行或顯有逃匿之虞等情事而言，考
    量受刑人未履行條件情形與被害人所受損害間，依比例原則
    綜合衡酌原宣告之緩刑是否難收其預期之效果，而確有執行
    刑罰之必要，資以決定緩刑宣告是否予以撤銷。
三、經查：
（一）本件受刑人前因詐欺案件，經本院以109年度簡上字第781
      號判處有期徒刑3月，緩刑3年，並向告訴人陳傳隆給付新
      臺幣23萬元，給付分期方式為自109年12月起於每月15日
      前分期給付1萬元，至全部清償為止，如有一期不履行視
      為全部到期，全案已於109年12月29日確定在案，緩刑期
      間為109年12月29日至111年12月28日等情，有上開判決書
      、臺灣高等法院被告前案紀錄表各1份在卷可稽；又受刑
      人經臺灣新北地方檢察署（下稱新北地檢署）檢察官通知
      履行前開緩刑所附負擔，迄今僅給付告訴人陳傳隆20,000
      元，而所餘分期已有10期均未按期給付賠償之事實，有臺
      灣新北地方檢察署執行科110年11月3日執行筆錄及臺灣新
      北地方檢察署110年11月16日公務電話紀錄單各1紙在卷可
      稽（見執行卷），是受刑人顯有違反刑法第74條第2項第3
      款所定緩刑負擔之情形無訛。
（二）茲審酌受刑人既未對上開刑事判決提起上訴，該案因而確
      定，足徵受刑人已折服於該判決，並對該判決緩刑所定之
      負擔條件及履行期限予以認同，然竟於判決確定後，未遵
      期履行且受刑人於110年11月3日供陳：告訴人部分只還了
      2萬元，目前已找到工作，可如期每月15日以前支付等語
      ，並經執行科書記官告以如再次逾期未支付賠償金，將依
      法聲請撤銷緩刑，受刑人亦表示瞭解等語，然告訴人於11
      0年11月16日均表示，受刑人仍未於15日以前還款，且經
      以通訊軟體LINE與受刑人聯繫，受刑人再次表示須等領得
      薪資後方能還款，受刑人前已多次以各種理由拖延，不想
      再給予受刑人機會等語，有執行筆錄、公務電話紀錄可佐
      ，復於12月1日表示：只有一開始收到2萬元，到現在仍然
      10期沒有給付，11月在地檢署開庭有牽切結書，從11月15
      日要付款，但仍然沒有收到錢，主動用LINE聯繫被告，被
      告也愛理不理等語，有本院公務電話紀錄足憑，足認被告
      於未能如期履行之虞時，亦未積極主動與告訴人聯繫後續
      事宜，反需由告訴人向被告確認延遲還款原因，且被告未
      提出有何正當事由致其難以或不能履行之情事，足見其並
      無履行上開緩刑所定負擔條件之誠意，顯然漠視法律及其
      自身權益，難認有真摯悛悔之意。
（三）復衡以上開刑事判決諭知緩刑所定負擔，係據受刑人與告
      訴人於判決前所達成之調解內容而為，而受刑人既與告訴
      人達成調解，允諾分期給付，應已衡量自身能力後而為合
      意，被告雖供稱：我後來因為疫情、把店收起來沒有收入
      ，現在有找到工作等語，然法院以受刑人與告訴人間之調
      解內容為緩刑之負擔，足見受刑人履行上開調解條件，對
      告訴人及法院而言，均為是否給予受刑人緩刑宣告之重要
      因素，受刑人違反誠信且輕忽原判決宣告之緩刑負擔，已
      使原判決宣告緩刑之基礎喪失；況被告延滯履行期已達10
      個月，而仍有21萬元未為給付，而支付損害賠償履行迄日
      為111年12月28日、緩刑期滿日為112年12月28日，告訴人
      若無法依緩刑條件受清償，而受刑人於履行狀況不佳、甚
      至完全未履行之情況下，仍得受緩刑之利益，顯不符合一
      般社會大眾之法律情感。
（四）綜上所述，受刑人於上開判決確定後無故不履行該判決依
      刑法第74條第2項第3款所定之負擔，違反情節重大，原宣
      告之緩刑難收其預期效果，而有執行刑罰之必要，核與刑
      法第75條之1第1項第4款之規定相符。從而，聲請人聲請
      撤銷受刑人上開緩刑之宣告，於法有據，應予准許。
四、依刑事訴訟法第476 條，刑法第75條之1 第1 項第4 款，裁
    定如主文。  
中    華    民    國   110    年    12    月    1     日
                  刑事第十庭  法  官  謝茵絜
上列正本證明與原本無異。
如不服本裁定，應於裁定送達後五日內敘明抗告理由，向本院提
出抗告狀。
                              書記官  盧姿妤
中    華    民    國   110    年    12    月    2     日